臺灣板橋地方法院刑事判決　　　　　　 100年度訴字第2645號
公　訴　人　臺灣板橋地方法院檢察署檢察官
被　　　告　郭成輝
上列被告因違反毒品危害防制條例案件，經檢察官提起公訴（
100 年度毒偵字第5572號），被告於準備程序中就被訴事實為有
罪之陳述，經本院合議庭裁定改以簡式審判程序審理，判決如下
：
    主  文
郭成輝施用第一級毒品，累犯，處有期徒刑拾月；又施用第二級
毒品，累犯，處有期徒刑肆月。應執行有期徒刑壹年。
    事  實
一、郭成輝前於民國98年間因施用毒品案件，經本院以98年度毒
    聲字第219 號裁定送觀察、勒戒後，認有繼續施用毒品之傾
    向，再經本院以98年度毒聲字第790 號裁定令入戒治處所施
    以強制戒治，於99年2 月8 日因停止處分出所，並經臺灣板
    橋地方法院檢察署檢察官於99年3 月4 日以99年度戒毒偵字
    第68號為不起訴處分確定。又於98年間因轉讓第二級毒品案
    件，經本院以98年度訴字第4349號判處有期徒刑4 月，其上
    訴臺灣高等法院，由臺灣高等法院以99年度上訴字第1289號
    判決駁回上訴確定，嗣於99年7 月28日易科罰金執行完畢。
    詎仍不知戒絕毒品，竟於觀察勒戒、強制戒治執行完畢釋放
    後5 年內，基於施用第一級毒品海洛因之犯意，於100 年8
    月9 日17時30分許，在新北市○○區○○街142 號301 室之
    住處，將海洛因摻入香菸內點燃吸食煙霧之方式，施用第一
    級毒品海洛因1 次；另基於施用第二級毒品甲基安非他命之
    犯意，於上開時間、地點，將甲基安非他命置入玻璃球內點
    燃吸食煙霧之方式，施用第二級毒品甲基安非他命1 次。嗣
    於同日18時30分許，為警持本院核發之搜索票在其上開住處
    （起訴書誤載為新北市○○區○○街155 巷24弄1 號10樓，
    應予更正），復對郭成輝採尿送驗，檢驗結果呈鴉片類、甲
    基安非他命陽性反應，始悉上情。
二、案經新北市政府警察局新莊分局報告臺灣板橋地方法院檢察
    署檢察官偵查起訴。
    理  由
一、本案被告郭成輝所犯為死刑、無期徒刑或最輕本刑為3 年以
    上有期徒刑以外之罪，其於準備程序中就被訴事實為有罪之
    陳述，經法官告知簡式審判程序之旨，並聽取公訴人之意見
    後，依刑事訴訟法第273 條之1 第1 項規定，裁定由受命法
    官獨任進行簡式審判程序，合先敘明。
二、上開事實，業據被告郭成輝於本院審理時坦承不諱，且被告
    為警查獲時採尿送驗結果，呈嗎啡（即海洛因水解後之反應
    ）、甲基安非他命之陽性反應，有新北市政府警察局新莊分
    局偵辦毒品案被移送者姓名及代碼對照表、臺灣檢驗科技股
    份有限公司100 年8 月24日UL/2011/000000000 號濫用藥物
    尿液檢驗報告各1 紙在卷可證（見100 年度毒偵字第5572號
    卷第23、55頁）。上述鑑驗結果，係檢驗機關本於專業知識
    及以精密儀器科學檢驗方法所得之結論，自可憑信，足見被
    告自白與事實相符，堪以採信。查被告前於98年間因施用毒
    品案件，經本院以98年度毒聲字第219 號裁定送觀察、勒戒
    後，認有繼續施用毒品之傾向，再經本院以98年度毒聲字第
    790 號裁定令入戒治處所施以強制戒治，於99年2 月8 日因
    停止處分出所，並經臺灣板橋地方法院檢察署檢察官於99年
    3 月4 日以99年度戒毒偵字第68號為不起訴處分確定等節，
    此有臺灣板橋地方法院檢察署刑案資料查註紀錄表及臺灣高
    等法院被告前案紀錄表各1 份在卷可參。從而，本件事證明
    確，被告經觀察勒戒、強制戒治執行完畢釋放後，5 年內再
    犯本件施用毒品之犯行堪予認定。
三、查海洛因及甲基安非他命分屬毒品危害防制條例第2 條第2
    項第1 款、第2 款所稱之第一級、第二級毒品，均不得持有
    、施用，被告竟持以施用，核其所為，係犯同條例第10條第
    1 項之施用第一級毒品罪及同條例第2 項之施用第二級毒品
    罪。其施用前持有海洛因及甲基安非他命之低度行為，應為
    施用之高度行為所吸收，均不另論罪。查被告前有如事實欄
    所示之科刑及執行情形，有臺灣高等法院被告前案紀錄表1
    份附卷足憑，其於刑之執行完畢後5 年內，故意再犯本件有
    期徒刑之上揭2 罪，皆為累犯，均應依刑法第47條第1 項之
    規定法加重其刑。其所犯上述2 罪，犯意各別，行為互異，
    應予分別論罪，合併處罰。爰審酌被告素行非佳，此有卷附
    之臺灣高等法院被告前案紀錄表1 份可參，且被告經觀察勒
    戒、強制戒治後，仍未能戒絕毒品，顯見其無戒毒悔改之意
    ，惟其施用毒品之次數各僅1 次、犯罪後坦認犯行，態度尚
    可等一切情狀，分別量處如主文所示之刑，並定其應執行之
    刑。
四、至被告於查獲時為警扣得黑色提袋1 個，內裝有電子磅秤1
    台、吸食器1 組、分裝鏟1 支、第一級毒品海洛因7 包（總
    淨重5.46公克）、甲基安非他命4 包（總淨重2.16公克）、
    分裝袋1 包、記帳便條紙1 張、房屋租賃契約書1 份、郭成
    輝所持用之行動電話2 支等物，經檢察官偵查後認上開扣案
    物均與被告販賣毒品罪嫌有關，並以之為證據提起公訴，此
    有臺灣板橋地方法院檢察署100 年度偵字第21847 號、第
    21964 號起訴書在卷可憑，是為避免該案因本案沒收上開扣
    案物造成無從提示調查證據或重複沒收造成將來執行上之困
    難，爰均不於本案併予宣告沒收，附此敘明。
據上論斷，應依刑事訴訟法第273 條之1 第1 項、第299 條第1
項前段，毒品危害防制條例第10條第1 項、第2 項，刑法第11
條前段、第47條第1 項、第51條第5 款，判決如主文。
本案經檢察官洪國朝到庭執行職務。
中    華    民    國   100    年    12    月    15    日
                  刑事第十九庭  法  官  陳海寧
以上正本證明與原本無異。
如不服本判決，應於判決送達後10日內敘明上訴理由，向本院提
出上訴狀 (應附繕本) ，上訴於臺灣高等法院。其未敘述上訴理
由者，應於上訴期間屆滿後20日內向本院補提理由書「切勿逕送
上級法院」。
                                書記官  馮得弟
中    華    民    國   100    年    12    月    21    日
附錄本案論罪科刑法條
毒品危害防制條例第10條
施用第一級毒品者，處 6 月以上 5 年以下有期徒刑。
施用第二級毒品者，處 3 年以下有期徒刑。